---
title: "Sitzung 4: Pfadanalysen und Strukturgleichungsmodelle"
output:
  learnr::tutorial:
    progressive: true
    allow_skip: true
    includes:
      after_body: footer.html
      in_header: header.html
runtime: shiny_prerendered
---

```{r setup, include = FALSE}
library(learnr)       # package to generate interactive HTML
library(gradethis)    # grade Code from input in HTML
library(shiny)        # nice appearance in R
library(fontawesome)  # nice fonts
library(corrplot)     # Korrelationsmatrix grafisch darstellen
library(psych)        # EFA durchführen

knitr::opts_chunk$set(exercise.checker = gradethis::grade_learnr)
```



## Einleitung zur Pfadanalysen und Strukturgleichungsmodellen (SEM)

???

Bevor wir mit den Analysen beginnen können, laden wir zunächst alle Pakete, welche wir im Folgenden benötigen werden.
```{r, eval = F}
library(corrplot) # Korrelationsmatrix grafisch darstellen
library(lavaan)
```

Den gesamten R-Code, der in dieser Sitzung genutzt wird, können Sie [`r fontawesome::fa("download")` hier herunterladen](https://raw.githubusercontent.com/martscht/PsyMSc1/master/inst/scripts/EFA.R). 

## Datensatz

???



## Literatur
[Eid, M., Gollwitzer, M., & Schmitt, M. (2017).](https://hds.hebis.de/ubffm/Record/HEB366849158) *Statistik und Forschungsmethoden* (5. Auflage, 1. Auflage: 2010). Weinheim: Beltz. 


* <small> *Blau hinterlegte Autorenangaben führen Sie direkt zur universitätsinternen Ressource.*
